臺灣高等法院高雄分院刑事裁定
111年度聲字第503號
聲  請  人  臺灣高等檢察署高雄檢察分署檢察官
受  刑  人  林芷嘉


上列聲請人因受刑人數罪併罰有二裁判以上，聲請定其應執行之
刑（111 年度執聲字第241號），本院裁定如下：
    主  文
林芷嘉因違反毒品危害防制條例等罪，所處各如附表所示之刑，
應執行有期徒刑陸年貳月。
    理  由
一、本件聲請的內容為：受刑人林芷嘉因違反毒品危害防制條例
    等數罪，先後判決確定如附表所示之刑，依刑法第53條、第
    51條第5款、刑事訴訟法第477 條第1 項等規定，聲請定其
    應執行之刑。
二、裁判確定前犯數罪者，併合處罰之。但有下列情形之一者，
    不在此限：一、得易科罰金之罪與不得易科罰金之罪。二、
    得易科罰金之罪與不得易服社會勞動之罪。三、得易服社會
    勞動之罪與不得易科罰金之罪。四、得易服社會勞動之罪與
    不得易服社會勞動之罪。前項但書情形，受刑人請求檢察官
    聲請定應執行刑者，依第51條規定定之，刑法第50條有明文
    規定。又數罪併罰，有二裁判以上者，依第51條之規定，定
    其應執行之刑；宣告多數有期徒刑者，於各刑中之最長期以
    上，各刑合併之刑期以下，定其刑期。但不得逾30年，刑法
    第53條、第51條第5 款也分別定有明文。
三、經查，受刑人因犯如附表編號1 至7 所示之罪，經法院分別
    判處如附表各該編號所示之刑，並均已確定在案（詳細情形
    如附表所載），此有上述案件的刑事判決書及臺灣高等法院
    被告前案紀錄表在卷可證。其中受刑人所犯如附表編號1至3
    所示之罪所判處的宣告刑，得易科罰金、易服社會勞動；如
    附表編號7所示之罪所判處的宣告刑，則不得易科罰金、但
    得易服社會勞動；另如附表編號4至6 所示之罪所判處的宣
    告刑則均不得易科罰金、易服社會勞動，依法原不得併合處
    罰，但受刑人已經依刑法第50條第2 項規定請求檢察官向本
    院聲請合併定應執行刑，此有受刑人於民國111 年4 月26日
    所提出的聲請書可以證明（見本院卷第11頁）。又本院為附
    表所示案件犯罪事實最後判決的法院，且附表所示案件，都
    是於最先判決確定之附表編號1 所示案件確定前所犯，故本
    件聲請於法有據。又依上述法律規定，本件所定應執行之刑
    ，應在各罪最長刑期即有期徒刑4年6月（附表編號4部分）
    以上，如附表所示各罪宣告刑之總和即有期徒刑7年8月以下
    定之，而不得逾越刑法第51條第5款所規定的法律外部界限
    ；同時也不得逾越附表編號1至2所示2罪、附表編號4至6所
    示3罪曾定應執行刑（分別為有期徒刑8月、5年4月）與附表
    編號3、7所示宣告刑之總和，即有期徒刑6年8月（8月+5年4
    月+5月+3月＝6年8月）的內部界限。
四、經查，檢察官就本案如何定刑，並未表示意見，受刑人則具
    狀表示希望從輕量刑。本院考量：「受刑人所犯如附表所示
    之罪，其中附表編號1至3部分，都是犯施用第二級毒品罪，
    附表編號5至7部分，都是犯轉讓禁藥罪，另附表編號4部分
    ，則是犯販賣第二級毒品罪，而販賣毒品罪與轉讓禁藥罪之
    罪質相近（區別只在於轉讓時是否具有營利的意圖）；受刑
    人販賣毒品、轉讓禁藥的對象人數、次數；附表編號1至7所
    示犯行的犯罪時間差距；受刑人依上述犯行具體犯罪事實所
    呈現整體犯行的應罰適當性、矯正必要性」等一切情狀，就
    受刑人所犯如附表所示之罪所處之刑，定其應執行之刑如主
    文所示。
五、附表編號1至3所示之罪，依刑法規定原本雖得易科罰金，但
    既然與不得易科罰金之附表編號4至7所示之罪併合處罰而不
    得易科罰金，自不需再諭知易科罰金之折算標準。另受刑人
    所犯如附表編號1 至3 所示之罪，雖然已經執行完畢，但仍
    應由本院依法定其應執行刑，之後於檢察官指揮執行應執行
    刑時，再就上述已執行部分予以折抵，併予說明。
六、依刑事訴訟法第477 條第1 項，裁定如主文。
中　　華　　民　　國　　111 　年　　5 　　月　　23　　日
                  刑事第四庭    審判長法  官  黃建榮
                                      法  官  李嘉興
                                      法  官  陳君杰　　
以上正本證明與原本無異。
如不服本裁定應於送達後5日內向本院提出抗告狀。
中　　華　　民　　國　　111 　年　　5 　　月　　23　　日
　　　　　　　　　　　　　　　　　　　書記官　吳璧娟　　
附表：
編號  罪名 犯罪日期 宣告刑 最後事實審 判決日期 確定日期 備註 1  施用第二級毒品 108 年10月1日 有期徒刑5月，如易科罰金，以新臺幣1000元折算1 日 臺灣高雄地方法院108年度簡字第4223號 108 年12月26日 109 年1月31日 編號1至2所示2罪，曾經定執行刑為有期徒刑8月 2  施用第二級毒品 108 年12月26日 有期徒刑5月，如易科罰金，以新臺幣1000元折算1 日 臺灣高雄地方法院110年度簡字第179號 110 年3月22日 110 年4月21日  3  施用第二級毒品 108 年6月24日 有期徒刑5月，如易科罰金，以新臺幣1000元折算1 日 臺灣高雄地方法院108年度訴字第784號 110 年4月30日 110 年10月20日  4  販賣第二級毒品 108 年6月7日 有期徒刑 4年6月 本院110年度上訴字第717號 110 年11月10日 111 年3月16日 編號4至6所示3罪，曾經定執行刑為有期徒刑5年4月 5  轉讓禁藥 108 年6月20日 有期徒刑1年 同上 同上 同上  6  轉讓禁藥未遂 108 年6月24日 有期徒刑8月 同上 同上 同上  7  轉讓禁藥 108 年4月21日 有期徒刑3月 同上 同上 同上